# 请教陈版，新政府补助准则后贷款贴息如何处理

提问人：笑笑钸玎 时间：2018-04-01 22:54:45
事项描述：公司于 2014 年度收到固定资产专门借款的贴息补助，计入递延收益，分期确认计入营业外收入。 17 年度政府补助新准则规定，企业取得政策性优惠贷款贴息的，应当区分财政将贴息资金拨付给贷款银行和财政将贴息资金直接拨付给企业两种情况，财政将贴息资金直接拨付给企业，企业应当将对应的贴息冲减相关借款费用。企业对 2017 年 1 月 1 日存在的政府补助采用未来适用法处理，对 2017 年 1 月 1 日至本准则施行日之间新增的政府补助根据本准则进行调整。 问题：今年递延部分的贴息该如何处理，是把今年度应分摊的部分调整至其他收益，还是将全部未分摊的部分一次性冲减本期的借款费用。

回答人：chenyiwei
2017 年初由贴息形成的递延收益余额，应区分这部分贴息所对应的是费用化利息还是资本化利息。 对应于费用化利息的，继续确认为递延收益，到后续对应的借款费用发生时，直接冲减财务费用。 对应于资本化利息的，应在 2017 年 1 月 1 日冲减对应资产价值，即按最初收到贴息的原始金额冲减固定资产原值，累计已摊销金额冲减累计折旧。